臺灣基隆地方法院刑事判決　　　　　　　 96年度易字第232號
公　訴　人　臺灣基隆地方法院檢察署檢察官
被　　　告　庚○○
　　　　　　丙○○
上列被告因傷害案件，經檢察官提起公訴（96年度偵字第1143號
），本院判決如下：
    主  文
丙○○傷害人之身體，處拘役貳拾日，如易科罰金，以新臺幣壹
仟元折算壹日，減為拘役拾日，如易科罰金，以新臺幣壹仟元折
算壹日。
庚○○無罪。
    事  實
一、庚○○與丙○○兩人素昧平生，互不相識，丙○○為金義春
    工程有限公司的工人。庚○○於民國95年12月31日22時許與
    朋友在基隆市碧砂漁港共進晚餐，庚○○大約喝了1 瓶多之
    啤酒，庚○○於用餐完畢後即當日晚上約10時許欄計程車，
    由於計程車停靠處仍未施工，現場放置有交通錐，庚○○移
    動弄倒交通錐，丙○○與同事己○○、戊○○（己○○、戊○○2 人業經臺灣基隆地方法院檢察署檢察官以96年度偵續
    字第80號為不起訴處分）在基隆市○○區○○路碧砂漁港前
    施作管路工程，適丙○○在工地指揮來車的交通，丙○○即
    上前詢問為何弄倒交通錐，以致引發口角爭執，丙○○竟基
    於傷害之犯意，徒手毆打庚○○，致庚○○受有眼眶瘀傷3x
    2 公分、左臉瘀傷2x2 公分、左胸壁挫傷、肋骨裂傷、右耳
    瘀傷4x3 公分，頭皮挫傷等傷害，嗣經己○○、戊○○上前
    制止雙方始停手。
二、案經庚○○訴由基隆市警察局第二分局暨丙○○提出告訴，
    報請臺灣基隆地方法檢察署檢察官偵查起訴。
    理  由
壹、證據能力部分：
    被告以外之人於審判外之言詞或書面陳述，除法律有規定者
    外，不得作為證據，刑事訴訟法第159 條第1 項固有明文；
    惟被告以外之人於審判外之陳述，雖不符同法第159 條之1
    至之4 規定，而經當事人於審判程序同意作為證據，法院審
    酌該言詞陳述或書面陳述作成時之情況，認為適當者，亦得
    為證據。又當事人、代理人或辯護人於法院調查證據時，知
    有第159 條第1 項不得為證據之情形，而未於言詞辯論終結
    前聲明異議者，視為有前項之同意，同法第159 條之5 亦定
    有明文。本件公訴人及被告丙○○對於本案相關證人於偵查
    中之證述暨其他相關具傳聞性質之證據資料之證據能力，均
    表示沒有爭執，且迄於言詞辯論終結前亦未聲明異議。本院
    審酌本案證人之陳述及證據資料作成時之情況，核無違法取
    證或其他瑕疵，認為以之作為證據為適當，前述證人於審判
    外之陳述及相關證據資料，自得做為證據。
貳、實體部分
甲、有罪部分：
一、訊據被告丙○○對於上開犯罪事實坦承不諱，核與告訴人庚○○迭於警詢、偵訊時之指訴、本院審理時之證述及證人己○○、戊○○於警詢、檢察官偵訊、及本院審理時證述之情
    節相符，並有行政院衛生署基隆醫院驗傷診斷書在卷可稽，
    堪認被告之自白與事實相符。又告訴人指被告丙○○、與許
    清波、己○○、戊○○等人於案發當時，在上開地點，係先
    由被告丙○○上前質問告訴人，繼之許清波喊稱「幹你娘，
    打」，被告丙○○、己○○即徒手，戊○○則持木棍毆打告
    訴人庚○○等情，然經臺灣基隆地方法院檢察署檢察官，以
    告訴人庚○○質稱戊○○係持木棍毆打渠，然告訴人與警方
    同返現場，卻未提到遭以木棍毆打之情，致警方並未留意現
    場有無木棍並予扣案等情，亦據告訴人陳述在卷，並經證人
    即現場處理員警乙○○證述無訛，自亦無從佐證告訴人之指
    訴為真，且告訴人復供稱並無其他人看到伊被打，伊也沒有
    其他證據可以提出，則本件既查無其他積極證據足認被告許
    清波、己○○、戊○○有何傷害犯行，自難僅憑告訴人之片
    面指訴即遽為不利於被告等人事實之認定，應認被告許清波
    、己○○、戊○○犯罪嫌疑均有不足等語，以96年度偵字第
    2077號為不起訴處分，告訴人庚○○不服聲請再議，經臺灣
    高等法院檢察署發回續行偵查，又經臺灣基隆地方法院檢察
    署以96年度偵續第80號，查無其他積極證據足認許清波、己○○、戊○○有何傷害犯行，而為不起訴處分等情，業經本
    院調閱上開96年度偵字第2077號、96年度偵續第80號全卷核
    閱無誤。又告訴人於本院96年10月29日審判時指稱，伊跟開
    巡邏車的2 名警員到案發現場時，戊○○有在現場，伊有用
    手機拍到等語，並提出光碟片，惟經本院當庭勘驗告訴人庚○○提出以手機拍攝的光碟，勘驗結果：以放大200 倍來顯
    示，無法辨識影像係何人等語，有勘驗筆錄在卷可稽。且依
    行政院衛生署基隆醫院96年5 月14日基醫病字第0960003618
    號函所示：病患賴文終於96年1 月2 日就診時所拍攝之X 光
    照片有顯示左側肋骨有裂傷，但無斷裂，此有該院病歷及該
    院診斷證明書附卷可稽（見本院卷第35至37頁、第55頁），
    並不能據此證明告訴人庚○○係遭受人持棍打傷所致。綜上
    ，本案被告丙○○部分事證明確，應依法論科。
二、核被告丙○○所為，係犯刑法第277 條第1 項傷害罪。爰審
    酌被告丙○○在案發現場施工，告訴人庚○○與朋友在基隆
    市碧砂漁港共進晚餐，酒後在施工現場移動弄倒交通錐，被
    告因而傷害告訴人，被告並非故意挑釁起爭端，而情有可原
    ，兼衡以被告並無前科之素行，暨其犯後坦承犯行之態度等
    一切情狀，量處如主文所示之刑，並諭知易科罰金之折算標
    準，以示懲儆。又被告之犯罪時間係於96年4 月24日之前，
    且無中華民國96年罪犯減刑條例所定不得減刑之情形，爰依
    同條例第2 條第1 項第3 款、第7 條規定減其宣告刑2 分之
    1 ，併依同條例第9 條，諭知減刑後易科罰金之折算標準。
乙、無罪部分
一、公訴意旨另以：被告庚○○與告訴人丙○○爭吵中，被告庚○○基於傷害之犯意聯絡，出拳毆打告訴人丙○○之鼻子，
    致丙○○受有流鼻血之傷害等語因認被告庚○○涉犯刑法第
    277 條第1 項傷害罪。
二、按犯罪事實應依證據認定，無證據不得認定犯罪事實；又不
    能證明被告犯罪者，應諭知無罪之判決，刑事訴訟法第154
    條第2項、第301條第1項分別定有明文。所謂認定犯罪事實
    之證據，係指足以認定被告確有犯罪行為之積極證據而言，
    苟未能發現相當證據，或證據不足為不利於被告事實之認定
    時，即應為有利於被告之認定，更不必有何有利之證據，亦
    不能以推測或擬制之方法，以為裁判基礎（最高法院29年上
    字第3105號、40年臺上字第86號判例、56年度臺上字第807
    號判決意旨參照）。另按認定犯罪事實，所憑之證據，雖不
    以直接證據為限，間接證據亦包括在內，然無論直接或間接
    證據，其為訴訟上之證明，須於通常一般之人均不致於有所
    懷疑，而得確信其為真實之程度者，始得據之為有罪之認定
    ，倘其證明尚未達到此一程度，而有合理性懷疑之存在時，
    即無從為有罪之認定（最高法院76年臺上字第4986號判例意
    旨參照）。再按刑法第277 條第1 項之傷害罪，係結果犯，
    必致人之身體或健康發生傷害之結果，始克相當（最高法院
    87年度臺上字第2709號判決意旨參照），是行為人縱有傷害
    之行為，倘未致人身體或健康發生傷害之結果，自難以傷害
    罪相繩。
三、公訴人認被告庚○○涉有刑法第277 條第1 項傷害罪嫌之理
    由，無非以告訴人丙○○之指述、證人己○○、戊○○為其
    論據。訊據被告庚○○堅決否認有何傷害犯行，辯稱：案發
    當天係伊因酒後行經該處工地，欄計程車時，計程車停車處
    有交通錐，伊移開時弄倒，告訴人突然走過來出手毆打伊，
    伊被毆打後昏倒，醒過來時即報警，告訴人並無流血，其並
    未毆打告訴人，亦未有還手機會等語。
四、經查：
  (一)告訴人丙○○迭於96年1 月17日警詢、96年2 月15日檢察官
    偵訊、本院96年5 月14日準備程序、96年10月15日、96年10
    月29日審判時指稱，被告庚○○毆打伊，使伊流鼻血等語不
    移（96偵1143號卷第6 頁、第29至30頁、本院卷第30頁、第
    71頁、第103 至105 頁），是本案此部分被告庚○○傷害犯
    行之關鍵，在於是否有其他證據以資審認。
  (二)次查，證人己○○於96年1 月18日警詢中證稱，我是於95年
    12 月31 日晚間22時許，我們在基隆市○○路從事挖馬路工
    程，丙○○因怕工地發生交通事故就在工地前方約30公尺處
    指揮來車，突然間我發現丙○○與一名酒醉男子在拉扯互毆
    ，我與戊○○就跑過去把他們兩人拉開，我們只是勸架而已
    ，沒有圍毆他。我是聽丙○○說：該男把我們工地的反光錐
    與警示燈破壞等語（見96偵1143號卷第11頁）；證人戊○○
    於96年1 月18日警詢時證稱，我是於95年12月31日晚間22
    時許，我們在基隆市○○路從事挖馬路工程，丙○○因怕工
    地發生交通事故就在工地前方約30公尺處指揮來車，突然間
    我發現丙○○與一名酒醉男子在拉扯互毆，我與己○○就跑
    過去把他們兩人拉開，我們只是勸架而已，沒有圍毆他等語
    （見96偵1143號卷第13頁），證人己○○、戊○○於警詢均
    未證述，告訴人丙○○遭傷害流鼻血如此明顯顯而易見之情
    事，至其後於96年3 月14日檢察官偵訊、本院96年10月29日
    審判時證述被告傷害告訴人，致使告訴人丙○○流鼻血等語
    ，而證人己○○、戊○○與告訴人丙○○一同在案發現場施
    工，被告庚○○酒後至施工現場，產生糾紛，被告庚○○並
    對證人己○○、戊○○提起傷害告訴，是證人己○○、戊○○於檢察官偵訊、及本院審判時之證述難免偏頗告訴人丙○○，尚難逕以採信。
  (三)而告訴人丙○○受傷後並未前往醫院就醫，並無其他證據足
    以證明告訴人丙○○確實受有傷害，且依照證人即到現場處
    理之丁○○、安恩惠及乙○○警員於本院96年10月29日審判
    時之證述，均未提及到現場處理時，有人提及被告庚○○傷
    害告訴人丙○○，致使丙○○受有流鼻血之情事。
  (四)綜上所述，公訴人所提出之前揭證據，並不足以證明告訴人
    有因此成傷之事實，自難以傷害罪相繩。此外，公訴人復未
    再能提出其他積極證據或指出證明之方法證明被告庚○○有
    傷害告訴人丙○○之犯行，依前揭說明，自應諭知被告庚○○傷害部分無罪之判決。
據上論斷，應依刑事訴訟法第299 條第1 項前段、第301 條第1
項，，刑法第277 條第1 項、第41條第1 項，刑法施行法第1 條
之1 第1 項、第2 項前段，中華民國96年罪犯減刑條例第2 條第
1 項第3 款、第7 條、第9 條，判決如主文。
本案經檢察官甲○○到庭執行職務。
中　　華　　民　　國　　96　　年　　11　　月　　12　　日
                       刑事第三庭法  官  黃永定
以上正本證明與原本無異。
如不服本判決應於收受本判決後10日內向本院提出上訴書狀，其
未敘述上訴理由者，並得於提起上訴後10日內向本院補提理由書
狀（均須按他造當事人之人數附繕本）「切勿逕送上級法院」。
中　　華　　民　　國　　96　　年　　11　　月　　12　　日
                                  書記官  劉珍珍
附錄本案論罪科刑法條全文
刑法第277條第1項：
傷害人之身體或健康者，處3 年以下有期徒刑、拘役或1,000 元
以下罰金。
